臺灣板橋地方法院刑事判決　　　　　　 100年度易字第4188號
公　訴　人　臺灣板橋地方法院檢察署檢察官
被　　　告　楊普賀
上列被告因竊盜案件，經檢察官提起公訴（100 年度偵字第2661
3 號），被告於準備程序中就被訴事實為有罪之陳述，經本院裁
定進行簡式審判程序，判決如下：
    主  文
楊普賀攜帶兇器侵入住宅竊盜，未遂，處有期徒刑柒月。
    事  實
一、楊普賀基於意圖為自己不法所有、毀損之犯意，於民國100
    年7 月6 日4 時55分許，至新北市板橋區○○○路○ 段219
    號，見該大樓1 樓大門未關，即侵入該大樓式住宅之地下2
    樓發電機室（侵入住宅部分未據告訴），持其所有，客觀上
    足對人之生命、身體、安全構成威脅，具有危險性可供兇器
    使用之破壞剪1 支，以該破壞剪剪斷變電箱內之電纜線，因
    而損壞該部分電纜線及ATS 電源自動切換開關2 組，足以生
    損害於該大樓住宅內之住戶，楊普賀以上開方法著手竊取該
    電纜線，惟於剪斷電纜線之際造成電線短路，楊普賀因而觸
    電，致未得手即離去現場。嗣經上址住戶王奕翔發現前開電
    纜線遭剪斷而報警處理，始查悉上情。
二、案經王奕翔訴由新北市政府警察局板橋分局報告臺灣板橋地
    方法院檢察署檢察官偵查起訴。
    理  由
一、本件被告楊普賀所犯為死刑、無期徒刑、最輕本刑為3 年以
    上有期徒刑以外之罪，且非高等法院管轄第一審之案件，於
    本院準備程序進行中，被告就被訴事實為有罪之陳述，經告
    知被告簡式審判程序之旨，並聽取公訴人及被告之意見後，
    本院裁定進行簡式審判程序，合先敘明。
二、上揭犯罪事實，業據被告於警詢、偵查及本院審理時坦承不
    諱，核與證人即告訴人王奕翔於警詢及偵查中證述之情節相
    符，復有監視器翻拍照片6 張、電纜線遭剪斷照片4 張及國
    泰機電有限公司改善工程明細單1 紙在卷可稽，足認被告上
    開自白，核與事實相符。本案事證明確，被告犯行堪以認定
    ，應予依法論科。
三、按刑法第321 條第1 項第3 款之攜帶兇器竊盜罪，係以行為
    人攜帶兇器竊盜為其加重條件，此所謂兇器，其種類並無限
    制，凡客觀上足對人之生命、身體、安全構成威脅，具有危
    險性之兇器均屬之，且祇須行竊時攜帶此種具有危險性之兇
    器為已足，並不以攜帶之初有行兇之意圖為必要（最高法院
    79年台上字第5253號判例參照），查被告持以行竊用之破壞
    剪1 支，既可破壞電纜線，顯然為質地堅硬之物，客觀上足
    以對人之生命、身體、安全構成威脅，具有危險性，應屬兇
    器無訛。次按大樓式住宅之地下室，係附屬於該大樓，為該
    種住宅居住人生活起居場所之一部分，與住宅之關係密不可
    分，如侵入該種住宅地下室竊盜，自應依刑法第321 條第1
    項第1 款論罪（最高法院82年度台上字第5704號判決意旨參
    照）。核被告所為，係犯刑法第321 條第1 項第1 款、第3
    款之攜帶兇器侵入住宅竊盜罪及同法第354 條之毀損罪。又
    被告持破壞剪將前開電纜線剪斷，已著手於竊取電纜線之犯
    罪行為實行，惟因觸電而未將電纜線取走，為未遂犯，爰依
    刑法第25條第2 項之規定，按既遂犯之刑減輕其刑。再被告
    係以一行為，同時觸犯上開二罪名，為想像競合犯，應依刑
    法第55條規定，從一重之攜帶兇器侵入住宅竊盜未遂罪處斷
    。爰審酌被告正值青壯，竟不憑己力賺取金錢，僅因一己之
    私，任意竊取他人財物，兼衡本件被告欲以破壞剪竊取之電
    纜線，雖未得手，惟已造成該大樓電力中斷，使住戶生活發
    生不便，亦使告訴人因而受有損失，支出維修費用新臺幣2
    萬元，有國泰機電有限公司改善工程明細單1 份附卷可佐，
    所生危害非輕，暨其犯罪動機、目的、手段及犯後坦承犯行
    之犯罪後態度等一切情狀，量處如主文所示之刑。至被告用
    以竊取前揭電纜線之破壞剪1 支，雖為被告所有供犯本案所
    用之物，然未據扣案，且被告於審理時供稱業已丟棄，復查
    無其他積極證據證明現尚存在，為免日後執行困難，爰不為
    沒收之諭知，附此敘明。
據上論斷，應依刑事訴訟法第273 條之1 第1 項、第299 條第1
項前段，刑法第321 條第2 項、第1 項第1 款、第3 款、第354
條、第25條第2 項、第41第1 項前段，刑法施行法第1 條之1 第
1 項、第2 項前段，判決如主文。
本案經檢察官林士淳到庭執行職務。
中    華    民    國   100    年    12    月    21    日
                  刑事第二十庭  法  官  廖欣儀
以上正本證明與原本無異。
如不服本判決應於收受判決後10日內向本院提出上訴書狀，並應
敘述具體理由。其未敘述上訴理由者，應於上訴期間屆滿後20日
內向本院補提理由書（均須按他造當事人之人數附繕本）「切勿
逕送上級法院」。
                                書記官  顏偉林
中    華    民    國   100    年    12    月    21    日
附錄本案論罪科刑法條全文：
中華民國刑法第321條
（加重竊盜罪）
犯竊盜罪而有下列情形之一者，處6 月以上、5 年以下有期徒刑
，得併科新臺幣10萬元以下罰金：
一、侵入住宅或有人居住之建築物、船艦或隱匿其內而犯之者。
二、毀越門扇、牆垣或其他安全設備而犯之者。
三、攜帶兇器而犯之者。
四、結夥三人以上而犯之者。
五、乘火災、水災或其他災害之際而犯之者。
六、在車站、埠頭、航空站或其他供水、陸、空公眾運輸之舟、
    車、航空機內而犯之者。
前項之未遂犯罰之。
中華民國刑法第354條
（毀損器物罪）
毀棄、損壞前二條以外之他人之物或致令不堪用，足以生損害於
公眾或他人者，處2 年以下有期徒刑、拘役或5 百元以下罰金。